【裁判字號】    90,交抗,390
【裁判日期】    900925
【裁判案由】    違反道路交通管理處罰條例
【裁判全文】
臺灣高等法院刑事裁定                              九十年度交抗字第三九０號
    抗告人即
    受處分人  甲 ○ ○
右抗告人因違反道路交通管理處罰條例案件，不服臺灣板橋地方法院中華民國九十年
八月二十四日裁定（九十年度交聲字第七四０號），提起抗告，本院裁定如左：
    主    文
抗告駁回。
    理    由
一、本件抗告意旨略以：抗告人即受處分人係ＤＯ─二五四五號自用小客車車主，該
    車於民國（下同）八十九年九月二十八日下午三時三十三分許，因違規併排停車
    於台北縣土城市○○路○段一一三號前，遭警拖吊逕行掣單舉發，惟該車經王郁
    雯前往領取時，並未察覺附有舉發違反道路交通管理事件通知單，且王郁雯嗣後
    即出國，致抗告人不知按時前往繳納罰鍰，而遭裁決機關以高額罰鍰裁罰，然抗
    告人為此曾多次提出申訴，均未獲有關機關具體答復，僅表明可向法院提出異議
    ，而一般車輛拖吊，在領車時均一併要求依最低額繳納罰鍰，而本件竟未要求王
    郁雯同時繳納，致遭高額罰鍰，對抗告人實屬不公，為此提起本件抗告等語。
二、按汽車駕駛人停車時，不依順行方向或不緊靠道路右側，或單行道不緊靠路邊停
    車者，處新臺幣（下同）六百元以上一千二百元以下之罰鍰，道路交通管理處罰
    條例第五十六條第一項第六款定有明文。
三、經查：本件抗告人即受處分人甲○○所有ＤＯ－二五四五號自用小客車，曾於八
    十九年九月二十八日下午三時三十三分許，在臺北縣土城市○○路○段一一三號
    前道路違規併排停車，經警逕行舉發後拖吊等情，有台北縣警察局舉發違反道路
    交通管理事件通知單、台北縣承鴻拖吊保管場登記領結卡、交通部公路局台北區
    監理所違反道路交通管理事件裁決書、、台北縣警察局土城分局九十年三月二十
    六日土警交字第六一五九號函各乙份在卷可稽，且該台北縣警察局舉發違反道路
    交通管理事件通知單並經具領人王郁雯（即抗告人之女）在「收受通知聯者簽章
    欄」內簽名具領，且為抗告人所是承，顯見王郁雯於簽名具領該台北縣警察局舉
    發違反道路交通管理事件通知單時，已明知尚有該舉發道路交通管理事件通知單
    上所載罰鍰待繳，雖抗告人甲○○辯謂：因王郁雯急於領車，不知內含有紅單（
    即舉發違反道路交通管理事件通知書），又急於載老祖母看病，後出國，以致不
    知有該罰鍰未繳而逾期，請求不罰或不加倍罰款云云，惟查該舉發違反道路交通
    管理事件通知單既經王郁雯簽名具領，自難諉謂不知有該罰鍰待繳，至抗告人之
    女王郁雯因急於載祖母看病後復出國，而未即時將該情告知抗告人，亦屬王郁雯
    之過失，尚難據為得免罰或輕罰之原因，況汽車駕駛人停車時，不依順行方向或
    不緊靠道路右側，或單行道不緊靠路邊停車者，本得處新臺幣六百元以上一千二
    百元以下之罰鍰，在該罰鍰之限度內，裁決機關本得依其職權為適法之裁罰，然
    抗告人所有ＤＯ─二五四五號自用小客車既有前開違規併排停車之事實，原裁決
    機關在法定罰鍰限度內依法為裁罰，即無不當，抗告人所辯殊非有據。
四、原審以抗告人確有前開交通違規行為，認原處分機關依修正前道路交通管理處罰
    條例第五十六條第一項第六款規定，裁處抗告人罰鍰新台幣一千二百元，核無不
    當，因而駁回抗告人在原審之異議，依法洵無不合，抗告人抗告意旨猶執陳詞，
    指摘原裁定失當，為無理由，應予駁回。
五、據上論斷，應依道路交通案件處理辦法第二十六條、刑事訴訟法第四百十二條，
    裁定如主文。
中    華    民    國      九十      年      九      月      二十五      日
                            臺灣高等法院交通法庭
                                審判長法  官  許  增  男
                                      法  官  蔡  彩  貞
                                      法  官  黃  鴻  昌
右正本證明與原本無異。
不得再抗告。
                                      書記官  黃  千  鶴
中    華    民    國      九十      年      九      月      二十七      日


司法院資訊處製作；財團法人民間司法改革基金會備份。
